臺灣雲林地方法院刑事裁定
111年度聲字第417號
聲  請  人  臺灣雲林地方檢察署檢察官
受  刑  人  徐志瑋




上列聲請人因對受刑人數罪併罰有二裁判以上，聲請定其應執行
之刑（111年度執字第1125號），本院裁定如下：
    主  文
徐志瑋所犯如附表所示之罪，所處如附表所示之刑，應執行有期
徒刑壹年捌月。
    理  由
一、聲請意旨略以：受刑人徐志瑋因犯洗錢防制法等案件，先後
    經判決確定如附表，符合數罪併罰之要件，應依刑法第53條
    及第51條第5款之規定，聲請定其應執行之刑，爰依刑事訴
    訟法第477條第1項規定聲請裁定。
二、按刑法第50條第1項規定：「裁判確定前犯數罪者，併合處
    罰之。但有下列情形者，不在此限。一、得易科罰金之罪與
    不得易科罰金之罪。二、得易科罰金之罪與不得易服社會勞
    動之罪。三、得易服社會勞動之罪與不得易科罰金之罪。四
    、得易服社會勞動之罪與不得易服社會勞動之罪。」；第2
    項則規定：「前項但書情形，受刑人請求檢察官聲請定應執
    行刑者，依第51條規定定之」。次按數罪併罰，有二裁判以
    上者，依第51條之規定，定其應執行之刑，刑法第53條定有
    明文。又數罪併罰，分別宣告其罪之刑，如宣告多數有期徒
    刑者，於各刑中之最長期以上，各刑合併之刑期以下，定其
    刑期。但不得逾30年。刑法第51條第5款亦定有明文。再按
    法律上屬於自由裁量事項，尚非概無法律性之拘束，在法律
    上有其外部界限及內部界限，前者法律之具體規定，使法院
    得以具體選擇為適當裁判，此為自由裁量之外部界限。後者
    法院為自由裁量時，應考量法律之目的，法律秩序之理念所
    在，此為自由裁量之內部界限。法院為裁判時，二者均不得
    有所踰越。在數罪併罰而有二裁判以上，應定其應執行刑之
    案件，法院所為刑之酌定，固屬自由裁量事項，然對於法律
    之內、外部界限，仍均應受其拘束（最高法院94年度台非字
    第21號判決意旨參照）。
三、經查：㈠受刑人徐志瑋因犯洗錢防制法等案件，經臺灣高等
    法院臺中分院、臺灣臺中地方法院及本院先後判處如附表所
    示之刑，均經確定在案，有卷內所附各該判決及臺灣高等法
    院被告前案紀錄表1份在卷可稽。㈡受刑人所犯如附表編號1
    所示之罪所處之刑為得易科罰金、得易服社會勞動之罪，附
    表編號2、4所示之罪所處之刑為不得易科罰金、得易服社會
    勞動之罪，附表編號3所示之罪所處之刑為不得易科罰金、
    不得易服社會勞動之罪，屬於刑法第50條第1項但書之情形
    ，依同條第2項之規定應由受刑人請求檢察官聲請定應執行
    刑，而本件係受刑人請求檢察官向法院聲請定應執行刑，此
    有臺灣雲林地方檢察署刑法第50條第1項但書案件是否請求
    定應執行刑調查表1份在卷可佐。又數罪併罰中之一罪，依
    刑法規定得易科罰金，若因與不得易科之他罪併合處罰結果
    而不得易科罰金時，原可易科部分所處之刑，自亦無庸為易
    科折算標準之記載（司法院釋字第144號解釋意旨參照），
    是受刑人所犯如附表編號1所示之罪，原雖得易科罰金，然
    與其所犯不得易科罰金之如附表編號2至4所示之罪併合處罰
    之結果，於定執行刑時，自不得併予諭知易科罰金之折算標
    準。是聲請人依刑法第50條第2項規定，經受刑人之請求，
    向本院聲請定其應執行之刑，核屬正當。爰審酌受刑人所犯
    各罪之罪名異同、犯罪情節、時間差距及所生危害等各情，
    兼顧刑罰衡平及矯治更生，暨考量受刑人對定應執行刑之意
    見（本院卷第47頁）等一切情狀，定其應執行之刑如主文所
    示。另受刑人所犯如附表編號4所示之罪併科罰金部分，並
    無刑法第51條第7款所謂宣告多數罰金之情形，不生定應執
    行刑之問題，亦非本件聲請範圍；至已執行完畢部分，乃將
    來檢察官指揮執行時應予扣除之問題，併予敘明。
四、爰依刑事訴訟法第477條第1項，刑法第50條、第53條、第51
    條第5款，裁定如主文。
中　　華　　民　　國　　111 　年　　8 　　月　　9 　　日
                  刑事第二庭    法  官  蔡美華
以上正本證明與原本無異。
如不服本裁定，應於裁定送達後5 日內向本院提出抗告狀（須附
繕本）。
中　　華　　民　　國　　111 　年　　8 　　月　　9 　　日
                                書記官　陳智仁
附表：受刑人徐志瑋定應執行刑案一覽表
 編     號            1           2           3  罪     名  傷害 誣告 詐欺  宣  告  刑  有期徒刑4月 有期徒刑2月 有期徒刑1年3月  犯 罪 日 期  106年11月10日 107年9月2日、108年8月13日 107年3月間某日（聲請書誤載為3月1日某日）至107年3月15日  偵 查 機 關  年 度 案 號  臺灣臺中地方檢察署106年度偵字第30480號等 臺灣臺中地方檢察署109年度偵字第23811號 臺灣臺中地方檢察署108年度偵字第19903號 最後事實審 法     院 臺灣高等法院臺中分院 臺灣臺中地方法院 臺灣高等法院臺中分院  案     號 108年度上訴字第1292號 109年度簡字第1378號 109年度金上訴字第2352號  判 決 日 108年11月13日 109年12月9日 109年11月26日 確定判決 法     院 臺灣高等法院臺中分院 臺灣臺中地方法院 最高法院  案     號 108年度上訴字第1292號 109年度簡字第1378號 110年度台上字第3018號  確 定 日  108年12月6日 110年1月8日 110年4月22日 是否為得易科罰金之案件  得易科罰金、得易服社會勞動 不得易科罰金、得易服社會勞動 不得易科罰金、不得易服社會勞動 備       註  ⑴臺灣臺中地方檢察署109年度執字第331號（已執畢） ⑵編號1至3定應執行有期徒刑1年7月 ⑴臺灣臺中地方檢察署110年度執字第1688號（已執畢） ⑵編號1至3定應執行有期徒刑1年7月 ⑴臺灣臺中地方檢察署110年度執字第6458號 ⑵編號1至3定應執行有期徒刑1年7月 

 編     號           4 （以下空白）   罪     名  洗錢防制法    宣  告  刑  有期徒刑2月，併科罰金新臺幣2,000元    犯 罪 日 期  106年7月28日（聲請書誤載為12日）至106年7月29日    偵 查 機 關  年 度 案 號  臺灣雲林地方檢察署110年度偵字第3455號   最後事實審 法     院 臺灣雲林地方法院    案     號 110年度金簡上字第3號    判 決 日 111年1月25日   確定判決 法     院 臺灣雲林地方法院    案     號 110年度金簡上字第3號    確 定 日  111年1月25日   是否為得易科罰金之案件  不得易科罰金、得易服社會勞動   備       註  臺灣雲林地方檢察署111年度執字第1125號